# 请教陈版，控制权的判断问题

提问人：优质菜熊 时间：2023-07-24 14:44:30
C公司有A、B两名法人股东，股东会会议中的表决权比例分别为60%、40%。董事会由 3 名董事组成，其中A公司有权推荐 2 名，B公司有权推荐 1 名，由股东会选任产生，董事长 1 名，从A公司推荐的董事中由董事会选举产生。A公司设立经营管理机构，在董事长的全面指导和监督下负责公司的日常经营管理，高级管理人员设总经理 1 名、副总经理 3 名、质量总监 1 名、营销总监 1 名及财务总监 1 名，B公司有权推荐 1 名副总经理及质量总监，其他均由A公司享有推荐权利。 但是公司章程中对于股东会存在以下特殊约定，“A公司设股东会，股东会由股东构成，是公司的最高权力机构，决定公司的重要事项。针对以下任何事项，公司需预留合理期间事先通知各股东，并且应适时、准确且完整地向各股东提供其进行判断时所必要的信息，在此基础上，除本款第 2项由持有过半数表决权的股东的同意进行决议外，其他事项均由股东会一致表决通过。
1 、决定经营方针和投资计划及对其进行重大变更，以及，决定年度或更长期的经营计划（采购、生产、销售、财务、资金、人事、投资等的具体期的经营计划）及对其进行重大变更；
2 、选任和更换非由职工代表担任的董事及监事，决定、变更有关该等人员的报酬事项；
3 、审议批准董事会的报告；
......”
问题：针对股东会存在除选任和更换非由职工代表担任的董事及监事外，其他事项均由股东会一致表决通过的条款，是否可以认定A公司对C公司具有控制权？如果不能认定，需要考虑哪些其他因素或者在实际满足哪些因素的情况下可以认定A公司对C公司具有控制权？

回答人：chenyiwei
这种情况下，A不能主导C的股东会表决，因此不能依据表决权来认定A对C具有控制权。如要证明A控制C的，则可能只有走“事实控制”的途径，但较为复杂。关于“事实控制”问题在本版面讨论较多，你可以自行查找下。